Config:
  hfst:
    Gen: ../../../src/generator-dict-gt-norm.hfst
    Morph: ../../../src/analyser-dict-gt-norm.hfst
  xerox:
    Gen: ../../../src/generator-dict-gt-norm.xfst
    Morph: ../../../src/analyser-dict-gt-norm.xfst
    App: lookup


Tests:

  Noun - stihá: # MLO, ok
    stihá+N+Cmp/SgNom+Cmp#puuvsah+N+Pl+Nom: stihápuuvsah
    stihá+N+Pl+Nom: stiváh
    stihá+N+Pl+Gen: stivái
    stihá+N+Pl+Acc: stiváid
    stihá+N+Pl+Ill: stivváid
    stihá+N+Pl+Loc: stiváin
    stihá+N+Pl+Com: stiváiguin
    stihá+N+Pl+Abe: stiváittáá
